臺灣士林地方法院刑事裁定
111年度聲字第142號
聲  請  人  臺灣士林地方檢察署檢察官
受  刑  人  朱宏亮



上列聲請人因受刑人數罪併罰有二裁判以上，聲請定其應執行之
刑（聲請案號：111年度執聲字第75號），本院裁定如下：
    主  文
甲○○犯如附表所示各罪，所處有期徒刑部分，應執行有期徒刑玖
年拾月。
    理  由
一、聲請意旨略以：上列受刑人甲○○（下稱受刑人）因竊盜等數
    罪，先後經判決確定如附表，應依刑法第53條、第51條第5
    款規定，定其應執行之刑，爰依刑事訴訟法第477條第1項聲
    請裁定等語。
二、按數罪併罰，有二裁判以上者，依刑法第51條之規定，定其
    應執行之刑。數罪併罰，分別宣告其罪之刑，如宣告多數有
    期徒刑者，於各刑中之最長期以上，各刑合併之刑期以下，
    定其刑期。但不得逾30年。刑法第53條、第51條第5款分別
    定有明文。又裁判確定前犯數罪者，併合處罰之。但有下列
    情形之一者，不在此限：一、得易科罰金之罪與不得易科罰
    金之罪。二、得易科罰金之罪與不得易服社會勞動之罪。三
    、得易服社會勞動之罪與不得易科罰金之罪。四、得易服社
    會勞動之罪與不得易服社會勞動之罪。前項但書情形，受刑
    人請求檢察官聲請定應執行刑者，依第51條規定定之，同法
    第50條亦有明文。次按刑事訴訟法第370條第2項、第3項，
    已針對第二審上訴案件之定應執行之刑，明定有不利益變更
    禁止原則之適用，於分屬不同案件之數罪併罰有應更定執行
    刑者，本於同為定刑裁定應為相同處理之原則，法院於裁定
    定應執行之刑時，自仍應有不利益變更禁止原則法理之考量
    ，亦即另定之執行刑，其裁量所定之刑期，不得較重於前定
    之執行刑加計後裁判宣告之刑之總和，否則即與法律秩序理
    念及法律目的之內部界限有違（最高法院103年度第14次刑
    事庭決議及93年度台非字第192號判決意旨參照）。
三、查本案受刑人因犯如附表所示之竊盜等數罪，經臺灣基隆地
    方法院及本院分別判處如附表所示之刑，均經確定在案。而
    附表編號7至25、38至41部分為得易科罰金之罪，附表編號1
    至6、26至37部分為不得易科罰金之罪，屬刑法第50條第1項
    但書第1款所示之情形。茲檢察官依受刑人之請求聲請定其
    應執行之刑（參本院卷附臺灣士林地方檢察署調查受刑人是
    否聲請定應執行刑調查表1份），本院審核認聲請為正當，
    應予准許。又定應執行刑，不僅攸關國家刑罰權之行使，於
    受刑人之權益亦有重大影響，除顯無必要或有急迫情形外，
    法院於裁定前，允宜予受刑人以言詞、書面或其他適當方式
    陳述意見之機會，程序保障更加周全（最高法院110年度台
    抗大字第489號大法庭裁定意旨參照）。是本院業已透過書
    面方式向受刑人詢問其對本件定應執行刑之意見，有本院詢
    問受刑人定應執行刑意見調查表1件在卷可稽，本院衡酌受
    刑人所犯各罪之犯罪類型、行為態樣、手段、動機、侵害法
    益種類及責任非難程度，以及附表編號1至31、32至37、38
    至41所示之罪，前已分別定過應執行刑，而為整體評價後，
    爰定其應執行刑如主文所示。
四、爰依刑事訴訟法第477條第1項，刑法第50條第2項、第53條
    、第51條第5款，裁定如主文。
中　　華　　民　　國　　111 　年　　2 　　月　　25　　日
                  刑事第三庭　　法  官  李東益
以上正本證明與原本無異
如不服本裁定應於送達後5日內向本院提出抗告狀
                                書記官  謝涵妮
中　　華　　民　　國　　111 　年　　2 　　月　　25　　日
附表：
編　　　　　號  1 2 3 罪　　　　　名  竊盜罪 竊盜罪 竊盜罪 宣　　告　　刑  有期徒刑10月 有期徒刑8月 有期徒刑10月 犯　罪　日　期  109年4月10日 109年5月7日 109年5月8日 偵查(自訴)機關 年度案號  基隆地檢109年度偵字第2886號 基隆地檢109年度偵字第2886號 基隆地檢109年度偵字第2886號 最後事實審 法　　院 基隆地院 基隆地院 基隆地院  案　　號 109年度易字第274號 109年度易字第274號 109年度易字第274號  判決日期 109年8月12日 109年8月12日 109年8月12日 確定判決 法　　院 基隆地院 基隆地院 基隆地院  案　　號 109年度易字第274號 109年度易字第274號 109年度易字第274號  判決日期 109年9月7日 109年9月7日 109年9月7日 備    註  1.編號1至31所示之罪，前經基隆地院以109年度聲字第1105號裁定定應執行刑有期徒刑6年6月確定 2.基隆地檢110年度執更字第26號   

編　　　　　號  4 5 6 罪　　　　　名  竊盜罪 竊盜罪 竊盜罪 宣　　告　　刑  有期徒刑10月 有期徒刑8月 有期徒刑8月 犯　罪　日　期  109年5月10日 109年5月11日 109年5月20日 偵查(自訴)機關 年度案號  基隆地檢109年度偵字第2886號 基隆地檢109年度偵字第2886號 基隆地檢109年度偵字第2886號 最後事實審 法　　院 基隆地院 基隆地院 基隆地院  案　　號 109年度易字第274號 109年度易字第274號 109年度易字第274號  判決日期 109年8月12日 109年8月12日 109年8月12日 確定判決 法　　院 基隆地院 基隆地院 基隆地院  案　　號 109年度易字第274號 109年度易字第274號 109年度易字第274號  判決日期 109年9月7日 109年9月7日 109年9月7日 備    註  1.編號1至31所示之罪，前經基隆地院以109年度聲字第1105號裁定定應執行刑有期徒刑6年6月確定 2.基隆地檢110年度執更字第26號   

編　　　　　號  7 8 9 罪　　　　　名  竊盜罪 竊盜罪 竊盜罪 宣　　告　　刑  有期徒刑3月 有期徒刑2月 有期徒刑4月 犯　罪　日　期  109年03月28日 109年04月17日 109年04月18日 偵查(自訴)機關 年度案號  基隆地檢109年度偵字第2886號 基隆地檢109年度偵字第2886號 基隆地檢109年度偵字第2886號 最後事實審 法　　院 基隆地院 基隆地院 基隆地院  案　　號 109年度易字第274號 109年度易字第274號 109年度易字第274號  判決日期 109年8月12日 109年8月12日 109年8月12日 確定判決 法　　院 基隆地院 基隆地院 基隆地院  案　　號 109年度易字第274號 109年度易字第274號 109年度易字第274號  判決日期 109年9月7日 109年9月7日 109年9月7日 備    註  1.編號1至31所示之罪，前經基隆地院以109年度聲字第1105號裁定定應執行刑有期徒刑6年6月確定 2.基隆地檢110年度執更字第26號   

編　　　　　號  10 11 12 罪　　　　　名  竊盜罪 竊盜罪 竊盜罪 宣　　告　　刑  有期徒刑4月 有期徒刑5月 有期徒刑6月 犯　罪　日　期  109年4月20日 109年4月29日 109年5月2日 偵查(自訴)機關 年度案號  基隆地檢109年度偵字第2886號 基隆地檢109年度偵字第2886號 基隆地檢109年度偵字第2886號 最後事實審 法　　院 基隆地院 基隆地院 基隆地院  案　　號 109年度易字第274號 109年度易字第274號 109年度易字第274號  判決日期 109年8月12日 109年8月12日 109年8月12日 確定判決 法　　院 基隆地院 基隆地院 基隆地院  案　　號 109年度易字第274號 109年度易字第274號 109年度易字第274號  判決日期 109年9月7日 109年9月7日 109年9月7日 備    註  1.編號1至31所示之罪，前經基隆地院以109年度聲字第1105號裁定定應執行刑有期徒刑6年6月確定 2.基隆地檢110年度執更字第26號   

編　　　　　號  13 14 15 罪　　　　　名  竊盜罪 竊盜罪 竊盜罪 宣　　告　　刑  有期徒刑2月 有期徒刑2月 有期徒刑2月 犯　罪　日　期  109年2月25日 109年3月13日 109年3月19日 偵查(自訴)機關 年度案號  基隆地檢109年度偵字第1896號 基隆地檢109年度偵字第1896號 基隆地檢109年度偵字第1896號 最後事實審 法　　院 基隆地院 基隆地院 基隆地院  案　　號 109年度易字第270號 109年度易字第270號 109年度易字第270號  判決日期 109年8月6日 109年8月6日 109年8月6日 確定判決 法　　院 基隆地院 基隆地院 基隆地院  案　　號 109年度易字第270號 109年度易字第270號 109年度易字第270號  判決日期 109年9月2日 109年9月2日 109年9月2日 備    註  1.編號1至31所示之罪，前經基隆地院以109年度聲字第1105號裁定定應執行刑有期徒刑6年6月確定 2.基隆地檢110年度執更字第26號   

編　　　　　號  16 17 18 罪　　　　　名  竊盜罪 竊盜罪 竊盜罪 宣　　告　　刑  有期徒刑2月 有期徒刑3月 有期徒刑2月 犯　罪　日　期  109年3月24日 109年3月24日 109年3月27日 偵查(自訴)機關 年度案號  基隆地檢109年度偵字第1896號 基隆地檢109年度偵字第1896號 基隆地檢109年度偵字第1896號 最後事實審 法　　院 基隆地院 基隆地院 基隆地院  案　　號 109年度易字第270號 109年度易字第270號 109年度易字第270號  判決日期 109年8月6日 109年8月6日 109年8月6日 確定判決 法　　院 基隆地院 基隆地院 基隆地院  案　　號 109年度易字第270號 109年度易字第270號 109年度易字第270號  判決日期 109年9月2日 109年9月2日 109年9月2日 備    註  1.編號1至31所示之罪，前經基隆地院以109年度聲字第1105號裁定定應執行刑有期徒刑6年6月確定 2.基隆地檢110年度執更字第26號   

編　　　　　號  19 20 21 罪　　　　　名  竊盜罪 竊盜罪 竊盜罪 宣　　告　　刑  有期徒刑3月 有期徒刑2月 有期徒刑2月 犯　罪　日　期  109年3月29日 109年3月29日 109年3月31日 偵查(自訴)機關 年度案號  基隆地檢109年度偵字第1896號 基隆地檢109年度少偵字第1896號 基隆地檢109年度偵字第1896號 最後事實審 法　　院 基隆地院 基隆地院 基隆地院  案　　號 109年度易字第270號 109年度易字第270號 109年度易字第270號  判決日期 109年8月6日 109年8月6日 109年8月6日 確定判決 法　　院 基隆地院 基隆地院 基隆地院  案　　號 109年度易字第270號 109年度易字第270號 109年度易字第270號  判決日期 109年9月2日 109年9月2日 109年9月2日 備    註  1.編號1至31所示之罪，前經基隆地院以109年度聲字第1105號裁定定應執行刑有期徒刑6年6月確定 2.基隆地檢110年度執更字第26號   

編　　　　　號  22 23 24 罪　　　　　名  竊盜罪 竊盜罪 竊盜罪 宣　　告　　刑  有期徒刑2月 有期徒刑2月 有期徒刑2月 犯　罪　日　期  109年4月9日 109年4月19日 109年4月20日 偵查(自訴)機關 年度案號  基隆地檢109年度偵字第1896號 基隆地檢109年度偵字第1896號 基隆地檢109年度偵字第1896號 最後事實審 法　　院 基隆地院 基隆地院 基隆地院  案　　號 109年度易字第270號 109年度易字第270號 109年度易字第270號  判決日期 109年8月6日 109年8月6日 109年8月6日 確定判決 法　　院 基隆地院 基隆地院 基隆地院  案　　號 109年度易字第270號 109年度易字第270號 109年度易字第270號  判決日期 109年9月2日 109年9月2日 109年9月2日 備    註  1.編號1至31所示之罪，前經基隆地院以109年度聲字第1105號裁定定應執行刑有期徒刑6年6月確定 2.基隆地檢110年度執更字第26號   

編　　　　　號  25 26 27 罪　　　　　名  竊盜罪 竊盜罪 竊盜罪 宣　　告　　刑  有期徒刑2月 有期徒刑7月 有期徒刑7月 犯　罪　日　期  109年5月6日 109年3月14日 109年3月19日 偵查(自訴)機關 年度案號  基隆地檢109年度偵字第1896號 基隆地檢109年度偵字第1896號 基隆地檢109年度偵字第1896號 最後事實審 法　　院 基隆地院 基隆地院 基隆地院  案　　號 109年度易字第270號 109年度易字第270號 109年度易字第270號  判決日期 109年8月6日 109年8月6日 109年8月6日 確定判決 法　　院 基隆地院 基隆地院 基隆地院  案　　號 109年度易字第270號 109年度易字第270號 109年度易字第270號  判決日期 109年9月2日 109年9月2日 109年9月2日 備    註  1.編號1至31所示之罪，前經基隆地院以109年度聲字第1105號裁定定應執行刑有期徒刑6年6月確定 2.基隆地檢110年度執更字第26號   

編　　　　　號  28 29 30 罪　　　　　名  竊盜罪 竊盜罪 竊盜罪 宣　　告　　刑  有期徒刑7月 有期徒刑7月 有期徒刑7月 犯　罪　日　期  109年3月24日 109年3月24日 109年3月27日 偵查(自訴)機關 年度案號  基隆地檢109年度偵字第1896號 基隆地檢109年度偵字第1896號 基隆地檢109年度偵字第1896號 最後事實審 法　　院 基隆地院 基隆地院 基隆地院  案　　號 109年度易字第270號 109年度易字第270號 109年度易字第270號  判決日期 109年8月6日 109年8月6日 109年8月6日 確定判決 法　　院 基隆地院 基隆地院 基隆地院  案　　號 109年度易字第270號 109年度易字第270號 109年度易字第270號  判決日期 109年9月2日 109年9月2日 109年9月2日 備    註  1.編號1至31所示之罪，前經基隆地院以109年度聲字第1105號裁定定應執行刑有期徒刑6年6月確定 2.基隆地檢110年度執更字第26號   

編　　　　　號  31 32 33 罪　　　　　名  竊盜罪 竊盜 竊盜 宣　　告　　刑  有期徒刑7月 有期徒刑7月 有期徒刑8月 犯　罪　日　期  109年3月31日 109年4月25日 109年4月26日 偵查(自訴)機關 年度案號  基隆地檢109年度偵字第1896號 士林地檢109年度偵字第9950號 士林地檢109年度偵字第9950號 最後事實審 法　　院 基隆地院 士林地院 士林地院  案　　號 109年度易字第274號 109年度審易字第1756號 109年度審易字第1756號  判決日期 109年8月6日 109年12月11日 109年12月11日 確定判決 法　　院 基隆地院 士林地院 士林地院  案　　號 109年度易字第274號 109年度審易字第1756號 109年度審易字第1756號  判決日期 109年9月2日 110年1月11日 110年1月11日   備    註     1.編號1至31所示之罪，前經基隆地院以109年度聲字第1105號裁定定應執行刑有期徒刑6年6月確定 2.基隆地檢110年度執更字第26號     1.編號32至37所示之罪，前經士林院以109年度審易字第1756號判決定應執行刑有期徒刑2年10月確定 2.士林地檢110年度執字第1475號、基隆地   檢110年度執助字第250號   

編　　　　　號  34 35 36 罪　　　　　名  竊盜 竊盜 竊盜 宣　　告　　刑  有期徒刑7月 有期徒刑8月 有期徒刑9月 犯　罪　日　期  109年4月28日 109年4月30日 109年5月4日 偵查(自訴)機關 年度案號  士林地檢109年度偵字第9950號 士林地檢109年度偵字第9950號 士林地檢109年度偵字第9950號 最後事實審 法　　院 士林地院 士林地院 士林地院  案　　號 109年度審易字第1756號 109年度審易字第1756號 109年度審易字第1756號  判決日期 109年12月11日 109年12月11日 109年12月11日 確定判決 法　　院 士林地院 士林地院 士林地院  案　　號 109年度審易字第1756號 109年度審易字第1756號 109年度審易字第1756號  判決日期 110年1月11日 110年1月11日 110年1月11日 備    註  1.編號32至37所示之罪，前經士林地院以109年度審易字第1756號判決定應執行刑有期徒刑2年10月確定 2.士林地檢110年度執字第1475號、基隆地檢110年度執助字第250號   

編　　　　　號  37 38 39 罪　　　　　名  竊盜 竊盜 竊盜 宣　　告　　刑  有期徒刑8月 有期徒刑3月 有期徒刑4月 犯　罪　日　期  109年5月17日 109年4月25日 109年4月28日 偵查(自訴)機關 年度案號  士林地檢109年度偵字第9950號 士林地檢109年度偵字第9950號 士林地檢109年度偵字第9950號 最後事實審 法　　院 士林地院 士林地院 士林地院  案　　號 109年度審易字第1756號 109年度審易字第1756號 109年度審易字第1756號  判決日期 109年12月11日 109年12月11日 109年12月11日 確定判決 法　　院 士林地院 士林地院 士林地院  案　　號 109年度審易字第1756號 109年度審易字第1756號 109年度審易字第1756號  判決日期 110年1月11日 110年1月11日 110年1月11日 備    註    1.編號32至37所示之罪，前經士林地院以109年度審易字第1756號判決定應執行刑有期徒刑2年10月確定 2.士林地檢110年度執字第1475號、基隆地檢110年度執助字第250號     1.編號38至41所示之罪，前經士林地院以109年度審易字第1756號判決定應執行刑有期徒刑1年確定 2.士林地檢110年度執字第1476號、基隆地檢110年度執助字第251號   

編　　　　　號  40 41 罪　　　　　名  竊盜 竊盜 宣　　告　　刑  有期徒刑5月 有期徒刑3月 犯　罪　日　期  109年5月2日 109年5月17日 偵查(自訴)機關 年度案號  士林地檢109年度偵字第9950號 士林地檢109年度偵字第9950號 最後事實審 法　　院 士林地院 士林地院  案　　號 109年度審易字第1756號 109年度審易字第1756號  判決日期 109年12月11日 109年12月11日 確定判決 法　　院 士林地院 士林地院  案　　號 109年度審易字第1756號 109年度審易字第1756號  判決日期 110年1月11日 110年1月11日  備    註  1.編號38至41所示之罪，前經士林地院以109年度審易字第1756號判決定應執行刑有期徒刑1年確定 2.士林地檢110年度執字第1476號、基隆地檢110年度執助字第251號